【裁判字號】    99,消債清,144
【裁判日期】    991201
【裁判案由】    清算事件
【裁判全文】
台灣台中地方法院民事裁定  99年度消債清字第144號
    聲  請  人
    即  債務人  傅湘紜
    相  對  人
    即  債權人  國泰世華商業銀行股份有限公司
    法定代理人  汪國華
    相  對  人
    即  債權人  渣打國際商業銀行股份有限公司
    法定代理人  曾璟璇
    相  對  人
    即  債權人  豐（台灣）商業銀行股份有限公司
              （原「香港商香港上海匯豐銀行股份有限公司」）
    法定代理人  鄭海泉
    相  對  人
    即  債權人  台新國際商業銀行股份有限公司
    法定代理人  吳清文
    相  對  人
    即  債權人  大眾商業銀行股份有限公司
    法定代理人  陳建平
    代  理  人  陳眉秀
    相  對  人
    即  債權人  日盛國際商業銀行股份有限公司
    法定代理人  陳  棠
    代  理  人  朱純慧
    相  對  人
    即  債權人  安泰商業銀行股份有限公司
    法定代理人  丁予康
    相  對  人
    即  債權人  中國信託商業銀行股份有限公司
    法定代理人  辜濂松
    相  對  人
    即  債權人  合作金庫商業銀行股份有限公司
    法定代理人  劉燈城
    相  對  人
    即  債權人  花旗(台灣)商業銀行股份有限公司
                （含「美商花旗銀行股份有限公司」）
    法定代理人  管國霖
上列當事人聲請消費者債務清理事件，本院裁定如下：
    主      文
債務人傅湘紜自中華民國99年12月 1日16時起開始清算程序，並
同時終止清算程序。
    理      由
一、按更生方案未依消費者債務清理條例第59條、第60條規定可
    決時，除有該條例第64條規定之情形外，法院應以裁定開始
    清算程序，消費者債務清理條例第61條定有明文。又法院開
    始清算程序之裁定，應載明其年、月、日、時，並即時發生
    效力；債務人之財產不敷清償清算程序之費用時，法院應裁
    定開始清算程序，並同時終止清算程序，同條例第83條第 1
    項、第85條第1項分別定有明文。
二、經查：
  (一)本件債務人聲請更生，前雖經本院於99年8月6日裁定開始更
    生程序在案，惟債務人所提之更生方案，卻未能依消費者債
    務清理條例第59條、第60條規定獲得債權人會議之可決｛到
    場債權人國泰世華商業銀行股份有限公司、渣打國際商業銀
    行股份有限公司、台新國際商業銀行股份有限公司、大眾商
    業銀行股份有限公司、日盛國際商業銀行股份有限公司、安
    泰商業銀行股份有限公司、合作金庫商業銀行股份有限公司
    均表示不同意，另債權人花旗（台灣）商業銀行股份有限公
    司、豐（台灣）商業銀行股份有限公司、中國信託商業銀
    行股份有限公司則以書狀表示不同意｝。而聲請人於99年11
    月2日所提正式更生方案，對積欠之新臺幣(下同）2,957,56
    2元債務，僅願分 8年96期每月償還10,000元，合計960,000
    元，償還百分之32.46之債務，清償比例顯然過低。
  (二)矧，依債權人所提出債務人之前之消費明細觀之，債務人之
    消費內容為預借現金、信用貸款｛92年 9月30,000元、92年
    10月105,000元、92年11月20,000元、93年 3月30日6,000元
    、93年4月20,000元、93年6月30,000元、93年 8月30,000元
    、93年9月20,000元、93年10月505,106元、93年11月140,00
    0元、93年12月771,516元（其中代償債務 621,938元）、94
    年1月444,017元、94年3月499,100元、94年 4月60,100元、
    94年5月150,000元、94年6月113,259元、94年7月355,906元
    、94年8月165,400元、94年 9月261,217元、94年10月4,000
    元、95年1月24日4,840元｝、代償債務｛94年7月26日100,0
    00元｝、服飾｛YUKI（93年 8月11日3,200元、93年8月24日
    20,000元）、衣櫃服飾店（93年9月7日13,000元）、龍屋洋
    服（93年9月7日1,000元）、鉅典服飾城（93年8月31日3,00
    0元、3,300元）、老牛皮（94年5月 3日4,959元）、長江鞋
    業（93年5月24日1,37 0元、93年6月 1日1,280元、1,770元
    、94年5月3日1,764元）、貝蒂小舖（94年8月2日6,900元）
    、阿瘦皮鞋（94年1月 1日10,285元）、PUZZLE GAR（94年1
    月18日5,000元）、EASYSHOP（94年7月30日17,116元）｝、
    銀樓｛集盛珠寶銀樓（94年8月 6日9,348元）、天元銀樓（
    94年6月9日11,000元）、宏記珠寶銀樓（94年3月1日10,500
    元）｝、百貨｛微風廣場（93年 5月25日1,000元、1,244元
    ）、新光三越百貨（93年6月1日1,500元、94年6月14日1,49
    8元、4,168元）、廣三崇光百貨（94年1月7日990元、4,450
    元、94年2月10日5,872元、5,544元）、中友百貨94年1月15
    日4,644元）｝、大賣場｛德安購物中心（94年5月19日2,97
    0元、94年 5月20日4,239元、4,300元、12,447元、94年6月
    16日6,320元、94年 7月29日26,982元、94年8月9日2,400元
    、5,000元）、家樂福（94年7月19日13,800元）｝、電信｛
    中華電信（92年11月 6日7,422元、93年8月8日4,951元）｝
    、其他｛佛光華藏文物社（94年3月11日20,000元、94年3月
    1日21,192元）、金  堂藝品店（92年9月11日32,000元）、
    凱信國際行銷（93年4月20日1,680元）、中友傢俱行（94年
    1月28日14,000元）、富邦產物保險（94年7月20日14,000元
    ）、魚中魚水族館（94年1月1日2,760元、94年2月7日7,720
    元）、郵購（93年4月22日3,996元）、紅陽科技（94年1月7
    日6,870元、94年 2月21日8,880元）、瑞成書局（93年9月7
    日2,817元)、誠品（94年3月 8日8,000元）、全國電子（94
    年5月11日3,078元）、東森購物（多筆）｝等｛其他小額未
    列計，僅計算預借現金、信用貨款及代償債務，93年即達1,
    522,622元，94年即達2,152,899元｝，而其每月消費額度時
    有逾越薪資總額之情事，此有債權人提出之消費帳明細及本
    院製作之消費明細表（進行單）附卷可稽，如是上述消費性
    質非生活必要之支出，而係奢侈、浪費之性質，故難認債務
    人之更生方案條件係屬公允。
  (三)從而，本件自不符合得由法院逕以裁定認可更生方案之要件
    。
三、再查，依據債務人所提財產及收入狀況說明書所載，其並無
    財產，再參酌本件清算程序之規模，堪認債務人之財產應不
    敷清償清算程序之費用，爰依上開規定裁定開始本件清算程
    序，並同時終止清算程序。
中    華    民    國    99    年    12    月    1     日
                  民事庭法  官
上為正本係照原本作成
「開始清算程序」之裁定不得抗告，如不服「同時終止清算程序
」之裁定，應於裁定送達後10日內，以書狀向本院提出抗告，並
繳納抗告費新臺幣1000元。
中    華    民    國    99    年    12    月    1     日
                        書記官

司法院資訊處製作；財團法人民間司法改革基金會備份。
